---
title: "Cap 01 - Grupo de Estudos R for Data Science"
date: 2020-12-16T08:08:00+03:00
hero: /posts/img/img_ds_1.svg
description: Grupo de Estudos R4DS - Cap1
menu:
  sidebar:
    name: Cap 01
    identifier: r-posts-grupo-de-estudos-Cap1
    weight: 20
    parent: r-posts

---

### Cap1

*R for Data Science* livro de *Garrett Grolemund* e *Hadley Wickham* ensina as mais importantes ferramentas em R, após este estudo o ciêntista de dados terá uma variedade de ferramentas, técnias para desafios em ciência de dados usando R   


#### Instaland os primeiros pacotes

No primeiro capítulo do livro instalamos o *Tidyverse* e outros pacotes que serão utilizados no livro *R for Data Science*, ao carregar o pacote ele nos oferece algumas informações : 

```{r }
# Tidyverse install and load

#install.packages("tidyverse")
library(tidyverse)

# outros packages
#install.packages(c("nycflights13", "gapminder", "Lahman"))
```

Ao carregar o `tidyverse` ele nos mostra os pacotes e versões, além de mostrar os conflitos com funções nativos do R ou de outros pacotes, neste caso para utilizar a função específica utilizamos `::` como mostra no exemplo `dplyr::filter()`

#### Explorando o primeiro dataframe `mpg` e verificando a estrutura:

```{r}
mpg
```


#### Primeiro plot

O pacote utilizado para visualização é o `ggplot` que adota a estrutura de camadas para as plotagens, ou seja, é possivel incluir camadas e mais camadas nos plots, abaixo um `scatterplot` entre as variáveis `displ` no eixo X e `hwy` no eixo Y e para isso é adicionada a camada `geom_plot` ao `ggplot`: 

```{r}
ggplot(data = mpg) + 
  geom_point(mapping = aes(x = displ, y = hwy))
```

#### Referências
* [R for Data Science Book](https://r4ds.had.co.nz/data-visualisation.html)
* [r-bloggers.com](http://www.r-bloggers.com)
* [Happy git with R](https://happygitwithr.com/rstudio-git-github.html)
* [RStudio Community](https://community.rstudio.com/)
* [A layered grammar of graphics](http://vita.had.co.nz/papers/layered-grammar.html)
* [RStudio Cheatsheets](https://rstudio.com/resources/cheatsheets/)






